臺灣臺中地方法院刑事判決　　　　　　 94年度易緝字第249號
　　公　訴　人　臺灣臺中地方法院檢察署檢察官
　　被　　　告　甲○○
右列被告因詐欺案件，經檢察官提起公訴（八十九年度偵字第一
六九五二號），被告於準備程序中就被訴事實為有罪之陳述，經
告知簡式審判程序之旨，並聽取公訴人、被告之意見後，由本院
合議庭裁定由受命法官獨任進行簡式審判程序，判決如左：
    主    文
甲○○意圖為自己不法之所有，以詐術使人將本人之物交付，處
有期徒刑拾月。
    事    實
一、甲○○前曾於民國八十三年間，因恐嚇取財案件，經臺灣新
    竹地方法院於八十三年八月十九日以八十三年度訴字第七二
    三號判處有期徒刑一年，另於八十四年間，因偽造文書案件
    ，經臺灣板橋地方法院於八十五年三月七日以八十五年度易
    緝字第六一號判處有期徒刑二年，前開二罪經定應執行有期
    徒刑二年十月確定，復於八十四年間因詐欺案件，經臺灣新
    竹地方法院於八十四年十二月八日以八十四年度易字第三四
    一○號判處有期徒刑一年六月，前開各罪經定應執行之刑及
    接續執行後，於八十七年三月五日縮短刑期假釋付保護管束
    出監，縮刑期滿日期為八十九年一月十一日，詎甲○○竟於
    前開假釋期間，猶不知悔改，於八十九年一月一日下午四時
    許，在臺中市○○區○○路一段三八號東山郵局所設提款機
    前，因見乙○○○年事較高，不諳提款機之操作程序，致以
    所有臺中市軍功郵局、帳號：０一六四九三─０號帳戶，以
    前開郵局申領之提款卡輸入密碼領款二次均發生錯誤而無法
    提款，甲○○因身處乙○○○身後，故窺見並得知乙○○○
    輸入之密碼，並協助乙○○○操作提款機以提領帳戶存款，
    乙○○○因感激甲○○之協助而與甲○○閒談，且告知甲○
    ○其工作之地點及部門；嗣於翌日，前往李錦珠擔任清潔工
    之中國醫藥學院內，基於為自己不法所有之意圖，向李錦珠
    佯稱：因公元二千年屆至，所有提款卡均須更新始可提款，
    其可代為辦理更換等語，使李錦珠信以為真，陷於錯誤，而
    交付所有前開提款卡一張。甲○○詐得上開李錦珠所有之提
    款卡一枚後，再基於利用自動付款設備詐欺之概括犯意，自
    八十九年一月三日起至同年月一月五日止，在臺中郵局第五
    十五支局所設之自動櫃員機、中國醫藥學院旁之自動櫃員機
    及臺中市○○路、三民路、雙十路等處之自動櫃員機連續九
    次輸入前開提款機密碼之不正方法，先後自提款機內提領二
    萬元、六萬元、二萬元、六萬元、四萬元、三萬元、三萬元
    、三萬元、一萬元總計三十萬元之現金。嗣八十九年一月五
    日上午八時許，李錦珠前往軍功郵局詢問時，發現帳戶內之
    存款遭人提領，報警處理後乃查悉上情。
二、案經臺中市警察局第五分局報告臺灣臺中地方法院檢察署檢
    察官偵查起訴。
    理    由
一、訊據被告甲○○對於右揭犯罪事實，業於本院準備及簡式審
    判程序中供承無隱，互核與被害人李錦珠迭次於警詢、偵查
    及本院簡式審判程序中指述相符（見偵查卷第十七、十八、
    三七、三八頁），復有被告甲○○於八十九年一月三日上午
    十時十五分許，在臺中郵局第五五支局設立之提款機，以李
    錦珠前開提款卡提領款項之照片一張（見偵查卷第十五頁上
    圖），及被害人乙○○○所有臺中市軍功郵局、帳號：０一
    六四九三─０號帳戶存摺及內頁影本一份（見偵查卷第二二
    頁）等物在卷可稽，是認被告甲○○之自白與事證相符，堪
    予採信，被告犯行明確，應依法予以論科。
二、核被告甲○○所為，係犯刑法第三百三十九條第一項之詐欺
    取財罪及同法第三百三十九條之二第一項之利用自動付款設
    備詐欺罪。又被告甲○○先後九次之利用自動付款設備詐欺
    之犯行，時間緊接，罪名與構成要件相同，顯係基於概括之
    犯意反覆為之，為連續犯，應依刑法第五十六條之規定，論
    以一罪，並加重其刑。再被告甲○○所犯上開二罪間，有方
    法目的之牽連關係，為牽連犯，應依刑法第五十五條之規定
    ，從一較重之刑法第三百三十九條第一項詐欺取財罪處斷。
    爰審酌被告於八十三年間，因恐嚇取財案件，經臺灣新竹地
    方法院於八十三年八月十九日以八十三年度訴字第七二三號
    判處有期徒刑一年，另於八十四年間，因偽造文書案件，經
    臺灣板橋地方法院於八十五年三月七日以八十五年度易緝字
    第六一號判處有期徒刑二年，前開二罪經定應執行有期徒刑
    二年十月確定，復於八十四年間因詐欺案件，經臺灣新竹地
    方法院於八十四年十二月八日以八十四年度易字第三四一○
    號判處有期徒刑一年六月，前開各罪經定應執行之刑及接續
    執行後，於八十七年三月五日縮短刑期假釋付保護管束出監
    ，縮刑期滿日期為八十九年一月十一日，有臺灣高等法院被
    告全國前案紀錄表及臺灣臺中地方法院檢察署刑案資料查註
    紀錄表在卷可證，雖不構成累犯，足徵其素行不良，又不思
    以己力賺取生活之資，竟以詐術詐得他人財物，致被害人乙
    ○○○受有三十萬元之損失，且事後未返還詐得之金錢，惟
    其犯罪後尚得坦承犯行，態度頗佳，並考量其犯罪之動機、
    目的、手段、其品行及智識程度等一切情狀，量處如主文所
    示之刑。
據上論斷，應依刑事訴訟法第二百七十三條之一第一項、第二百
九十九條第一項前段，刑法第五十六條、第三百三十九條第一項
、第三百三十九條之二第一項、第五十五條，罰金罰鍰提高標準
條例第一條前段，判決如主文。
本案經檢察官丙○○到庭執行職務
中　　華　　民　　國　九十四　年　　七　　月　二十二　日
                  臺灣臺中地方法院刑事第十二庭
                          法  官  劉兆菊
上正本證明與原本無異。
如不服本判決，應於送達後十日內向本院提出上訴狀（須附繕
本），上訴於台灣高等法院台中分院。
中　　華　　民　　國　九十四　年　　七　　月　二十二　日
                          書記官  孫立文
附錄論罪科刑法條
刑法第三百三十九條第一項：
意圖為自己或第三人不法之所有，以詐術使人將本人或第三人之
物交付者，處五年以下有期徒刑、拘役或科或併科一千元以下罰
金。
刑法第三百三十九條之二第一項：
意圖為自己或第三人不法之所有，以不正方法由自動付款設備取
得他人之物者，處三年以下有期徒刑、拘役或一萬元以下罰金。
